臺北高等行政法院判決
　　　　　　　　　　　　　　　　　　 95年度訴字第02587號
　　　　　　　　　　　　　　　.
原　　　告　斐儷銀樓珠寶有限公司
代　表　人　甲○○董事）住同.
訴訟代理人　楊山池　律師
被　　　告　財政部臺北市國稅局
代　表　人　許虞哲（局長）住同上
訴訟代理人　乙○○
上列當事人間因營利事業所得稅事件，原告不服財政部中華民國
95年6 月9 日臺財訴字第09500244880 號（案號：第00000000號
）訴願決定，提起行政訴訟，本院判決如下：
　　主  文
原告之訴駁回。
訴訟費用由原告負擔。
　　事  實
一、事實概要：
    原告民國（下同）84年度營利事業所得稅結算申報，原列報
    行業代號為5460－11（金銀飾品零售業），營業收入淨額新
    臺幣（下同）114,273,419 元，全年所得額746,100 元。被
    告初查以原告未登存貨帳，而銷貨發票多數品名開立為禮品
    一式，營業成本無法分析，乃依珠寶飾品買賣業（珠寶飾品
    批發業行業代號5260－12，毛利率28% ）同業利潤標準核定
    營業成本81,143,057元【計算式：三聯式發票營業收入95,3
    76,671元×（1 －28% ）＋二聯式發票營業收入18,896,748
    元×（1 －34% ）＝營業成本81,143,057元】；另核定營業
    費用30,279,798元、非營業收入1,648,305 元及非營業損失
    及費用2,795,149 元後，據以認定其全年所得額為1,703,72
    0 元。嗣經財政部賦稅署查獲，原告當年度銷售珠寶漏開發
    票，致漏報未列成本之銷貨收入計92,903,072元（不含稅）
    ，通報被告審理，經按漏開發票銷售額92,903,072元，依同
    業利潤標準（行業代號：5460－12，珠寶飾品零售業）毛利
    率34% 核計調增所得額31,587,044元（計算式：營業收入92
    ,903,072元×毛利率34% ＝所得額31,587,044元），另重新
    核定交際費限額，並追認原經剔除之超限交際費175,579 元
    ，改依申報數核定，故實際調增漏報所得額31,411,465元，
    重行核定全年所得額33,115,185元，除補徵稅額7,852,866
    元外，並按所漏稅額7,852,866 元，處0.8 倍罰鍰計6,282,
    200 元（計至百元止）。原告不服，主張被告依據財政部賦
    稅署查得其本年度漏報銷售額92,903,072元，補徵營利事業
    所得稅並處罰鍰，惟財政部賦稅署調查不周，被告亦未重加
    查證，認事用法與事實不符，難謂允當；又本案涉嫌違反營
    業稅法部分，已提起行政救濟，應俟營業稅部分確定後再行
    處理云云，申請復查。經被告認本案同一違章事實之營業稅
    行政救濟事件，業經本院94年4 月11日93年度訴字第03399
    號和解成立在案，其和解內容略以：兩造同意確認原告本年
    度營業稅事件，變更漏報銷售額77,606,272元，應補徵營業
    稅3,880,314 元，並按漏稅額處1 倍之罰鍰3,880,314 元。
    另營利事業所得稅係依據營業稅課稅資料為基礎，故本件營
    利事業所得稅應准予比照營業稅行政救濟結果，乃認定原告
    本年度漏報銷售額為77,606,272元，並按同業利潤標準毛利
    率34 %核計該部分所得額26,386,132元，重新核定實際漏報
    所得額26,210,553元（計算式：漏報銷售額77,606,272 元
    ×毛利率34% －追認超限之交際費175,579 元＝所得額26,2
    10,553元），被告遂以95年3 月10日財北國稅法字第095020
    4114號復查決定，核減所得額5, 200,912元（計算式：原核
    定漏報所得額31,411,465元－重核漏報所得額26,210,553元
    ＝5,200,912 元），變更核定全年所得額27,914,273元；罰
    鍰部分因重核後變更漏報所得額為26,210,553元，漏報所得
    稅額為6,552,638 元，故改按所漏稅額處0.8 倍計5,242,10
    0 元，其餘復查駁回（下稱原處分）。原告不服，提起訴願
    ，亦遭決定駁回，遂提起本件行政訴訟。
二、兩造聲明：
（一）原告聲明：
    1.原處分不利原告部分及訴願決定均撤銷。
    2.訴訟費用由被告負擔。
（二）被告聲明：
    1.駁回原告之訴。
    2.訴訟費用由原告負擔。
三、兩造之爭點：
（一）原告主張之理由：
    1.所得稅額部分：
      (1)訴願機關維持原處分而為駁回訴願決定理由略以：「本
        案同一違章事實之營業稅行政救濟事件，經本部臺財訴
        字第09300274250 號訴願決定略以『本件系爭珠寶買賣
        支付之票款均存入訴願人帳戶後再轉匯予國外廠商，其
        間存有價差，顯與代收轉付規定不符；系爭珠寶買賣契
        約書上載明訴願人負有出賣人之瑕疵擔保責任，訴願人
        顯非單純居間代收轉付之性質…原核定未依法開立統一
        發票及未依限申報當期銷售額更正為81,486,586元（含
        稅），應補徵稅額更正為3,880,314 元』，訴願人不服
        ，訴經臺北高等行政法院93年度訴字第03399 號判決書
        和解成立在案，和解成立內容略以『兩造同意確認訴願
        人84年度營業稅事件應補徵營業稅3,880,314 元，並按
        漏稅額處1 倍之罰鍰3,880,314 元。訴願人其餘請求拋
        棄。』，是和解成立內容僅就罰鍰部分改按漏稅額處1
        倍之罰鍰，其餘均未變更，訴願人亦已拋棄請求甚明。
        從而與本案同一違章事實之營業稅違章事實，已經本部
        及臺北高等行政法院究明實情，究明之事實訴願人亦已
        不爭，則原處分機關依據營業稅課稅事實為基礎，按和
        解成立內容從寬認定訴願人84年度漏報銷售額為77,606
        ,272元，尚無違誤。」惟查：
        有關「漏報銷售額」部分，因營業稅部分業經訴訟上
          和解而確定，原告並不再爭執，合先敘明。但就上開
          訴願決定理由所載「本件系爭珠寶買賣支付之票款均
          存入訴願人帳戶後再轉匯予國外廠商」，洵證被告及
          訴願機關亦認定原告匯款予國外之事實。
        按「營利事業所得之計算，以其本年度收入總額減除
          各項成本費用、損失及稅捐後之純益額為所得額。」
          「稽徵機關進行調查或復查時，納稅義務人應提示有
          關各種證明所得額之帳簿、文據；其未提示者，稽徵
          機關得依查得之資料或同業利潤標準，核定其所得額
          。」及「本法第八十三條所稱之帳簿文據，其關係所
          得額之一部或關係課稅年度中某一期間之所得額，而
          納稅義務人未能提示者，稽徵機關得就該部分依查得
          資料或同業利潤標準核定其所得額。」分別為所得稅
          法第24條第1 項、第83條第1 項及同法施行細則第81
          條第1 項所明定。本案原告固不得再就銷售額為爭執
          ，但被告於核定所得額時，自不得逕依同業利潤標準
          ，而置原所認定之匯予國外款項之事實於不顧。
      (2)訴願決定復稱：「本部賦稅署稽核報告已載明『經核對
        訴願人所謂代收轉付明細資料，查其代收款與代付國外
        匯款單之間，並無法逐筆核對。』據原處分機關答辯稱
        『於訴願階段，再次就訴願人提示之漏報銷售額明細、
        匯付國外之匯款明細及匯款水單查對，惟仍無法逐筆核
        對，並無法證明所匯款項即為系爭漏報銷售額之進貨成
        本』…本部分原處分應予維持」，但查：
        被告及訴願機關於前為營業稅補稅及罰鍰處分理由略
          以「訴願人一手收取買主購買珠寶之支票款，一手匯
          款予國外珠寶廠商，此正是其所營本業賺取其間經營
          風險之差價利潤，屬買賣行為」，從而認定系爭金額
          為原告應申報而漏未申報之銷售額，但從上開理由，
          堪可證明被告及訴願決定機關均認定原告有匯款予國
          外珠寶廠商之事實。況且，該匯款事實尚有卷附匯款
          明細及匯款水單可稽，洵證原告確有將系爭銷售額之
          進貨成本匯予國外供應珠寶之廠商，合先敘明。
        又系爭珠寶均編有貨號，此函詢被告查得之支票貨款
          之開票人（即購買人），即不難證明系爭珠寶確有貨
          號，而系爭珠寶亦經國外廠商（即DEHRES；Lazare；
          F.G.三家廠商）證實確有收到原告所匯給之貨款，即
          原告主張之成本。
        至所稱「無法逐筆核對」一節，按原告於系爭珠寶交
          易之法律關係原認定為「居間」，就系爭貨款之流程
          原主張「代收代付」，故未在帳上登載，但款項匯出
          及國外廠商對系爭珠寶成本之金額均舉證無誤，換言
          之，原告就系爭珠寶之交易，確實有將87,861,725元
          匯予國外三家廠商，扣減已確定15,296,800元（即黃
          淑媛等人所購買之金額，經認定為代收代付部分），
          該成本仍應認列72,564,925元（即87,861,725－15,2
          96,800 = 72,564,925），始合於實質課稅原則。
      (3)按「行政行為，非有正當理由，不得為差別待遇」「行
        政行為，應以誠實及信用方法為之」行政程序法第6 條
        及第8 條前段定有明文，換言之，相同行為應適用相同
        法律，不得分裂法律適用。查本案原告於申報84年度營
        利事業所得稅，於結算申報書上載明行業別為金銀飾品
        買賣業，行業代號為5460－11，申報當時被告對於行業
        別並未作更正，而依該行業同業利潤標準為20% ，本案
        被告依行業代號5460－12（珠寶飾品）之同業利潤標準
        （34% ）核定系爭所得額，即有違上揭誠信及平等原則
        。
    2.罰鍰部分：
      (1)按「納稅義務人已依本法規定辦理結算申報，但對依本
        法規定應申報課稅之所得額有漏報或短報情事者，處以
        所漏稅額兩倍以下之罰鍰。」為所得稅法第110 條第1
        項所明定。但行政罰法第24條第1 項亦規定：「一行為
        違反數個行政法上義務規定而應處罰鍰者，依法定罰鍰
        額最高之規定裁處。但裁處之額度，不得低於各該規定
        之罰鍰最低額」。準此，本案原告系爭漏未申報銷售額
        之行為既已依營業稅法第51條規定處以罰鍰處分，即不
        得再援引上揭所得稅法第110 條第1 項規定重複處罰。
      (2)至被告所謂「申報銷售額繳納營業稅與申報所得額繳納
        營利事業所得稅二者，其構成要件各不相同，分別為不
        同之二個行為…分別處以罰鍰，尚無違背行政罰法第24
        條規定」，但查：
        本案原告就系爭銷售額77,606,272元於申報營利事業
          所得稅時漏未申報，惟此一漏報結果乃前於申報營業
          稅時漏未申報行為之延續，甚或二者間有方法、結果
          之關係，故應屬同一行為，如予以連續處罰，顯然違
          反司法院釋字第503 號解釋「…違反作為義務之行為
          ，同時構成漏稅行為之一部或係漏稅行為之方法而處
          罰種類相同者，如從其一重處罰已足達成行政目的，
          即不得再就其他行為併予處罰，始符憲法保障人民權
          利之意旨」，本案處「罰鍰」處分與前就漏報營業稅
          之「罰鍰」處分種類相同，而其目的均在於防止逃漏
          稅捐，依上開司法院釋字意旨，即不得再連續處罰。
        況且，本案「查獲」原告漏未開立發票之時間在87年
          ，而該（84）年度營利事業所得稅申報之期限為85年
          5 月31日，從而原告顯然已不可能為補行申報之作為
          ，因此，在查獲原告違反營業稅法之相關作為義務並
          依營業稅法處以漏未申報之罰鍰處分後，因後續應申
          報營利事業所得稅之作為已逾時限，如再依所得稅法
          科以同種類之罰鍰處分，則顯然有一作為二罰之違法
          處分。
    3.綜上所述，本案就所得額之計算未依法扣減進貨成本，而
      逕以同業利潤標準計算，顯然違反所得稅法第24條第1 項
      規定並與「實質課稅」原則有悖，又且被告依行號代號54
      60－12之同業利潤標準核定，亦與誠信原則不合，又本案
      罰鍰處分亦違反一事不二罰之規定。
（二）被告主張之理由：
    1.所得額部分：
      (1)按「營利事業所得之計算，以其本年度收入總額減除各
        項成本費用、損失及稅捐後之純益額為所得額。」「稽
        徵機關進行調查或復查時，納稅義務人應提示有關各種
        證明所得額之帳簿、文據；其未提示者，稽徵機關得依
        查得之資料或同業利潤標準，核定其所得額。」「本法
        第八十三條所稱之帳簿文據，其關係所得額之一部或關
        係課稅年度中某一期間之所得額，而納稅義務人未能提
        示者，稽徵機關得就該部分依查得資料或同業利潤標準
        核定其所得額。」所得稅法第24條第1 項、第83條第1
        項及同法施行細則第81條第1 項分別定有明文。又所謂
        未提示，兼指帳簿文據全部未提示，或雖提示而有不完
        全、不健全或不相符者均有其適用，最高行政法院（89
        年7 月1 日改制前為行政法院，下同）61年判字第198
        號判例可資參照。
      (2)原告本年度營利事業所得稅結算申報，原列報營業收入
        淨額114,273,419 元，全年所得額746,100 元。被告初
        查以原告存貨帳未登，銷貨發票多數品名開立為禮品一
        式，營業成本無法分析，乃依珠寶飾品買賣業（珠寶飾
        品批發業行業代號5260－12，毛利率28% ；珠寶飾品零
        售業行業代號5460－12，毛利率34% ）同業利潤標準核
        定營業成本81,143,057元；另核定營業費用30,279,798
        元、非營業收入1,648,305 元及非營業損失及費用2,79
        5,149 元後，核定全年所得額1,703,720 元。嗣經財政
        部賦稅署查獲，原告本年度銷售珠寶漏開發票，致漏報
        未列成本之銷貨收入計92,903,072元（不含稅），通報
        被告審理，經按漏開發票銷售額92,903,072元，依同業
        利潤標準（行業代號：5460－12，珠寶飾品零售業）毛
        利率34% 核計調增所得額31,587,044元，另重新核定交
        際費限額，並追認原經剔除之超限交際費175,579 元，
        改依申報數核定，故實際調增漏報所得額31,411,465元
        ，重行核定全年所得額33,115,185元，除補徵稅額7,85
        2,866 元外，並按所漏稅額7,852,866 元處0.8 倍罰鍰
        計6,282,200 元（計至百元止）。
      (3)原告主張略謂：
        有關「漏報銷售額」部分，因營業稅部分業經訴訟上
          和解而確定，原告並不再爭執。惟就上開訴願決定理
          由所載「本件系爭珠寶買賣支付之票款均存入訴願人
          帳戶後再轉匯予國外廠商」及「訴願人一手收取買主
          購買珠寶之支票款，一手匯款予國外珠寶廠商，此正
          是其所營本業賺取其間經營風險之差價利潤，屬買賣
          行為」，從而認定系爭金額為原告應申報而漏未申報
          之銷售額，堪可證明原告有匯款予國外珠寶廠商之事
          實；又系爭珠寶均編有貨號，且經國外廠商證實確有
          收到原告所匯給之貨款，洵證原告確有將系爭銷售額
          之進貨成本匯予國外供應廠商，被告及訴願機關亦認
          定原告匯款予國外之事實，被告於核定所得額時，自
          不得逕依同業利潤標準，而置所認定匯予國外款項之
          事實於不顧。至被告所稱原告所提示匯款資料「無法
          逐筆核對」一節，按原告對系爭珠寶交易之法律關係
          原認定為「居間」，就貨款之流程原主張「代收代付
          」，故未在帳上登載，惟原告就系爭珠寶之交易確有
          將款項匯予國外3 家廠商，該成本仍應認列72,564,9
          25元，始合於實質課稅原則。
        原告本年度營利事業所得稅結算申報，申報行業別為
          金銀飾品買賣業，行業代號為5460－11，申報當時被
          告對於行業別並未做更正，而該行業同業利潤標準為
          20% ，本案被告依行業代號5460－12（珠寶飾品）之
          同業利潤標準34% 核定系爭所得額，有違行政程序法
          第6 條及第8 條前段所揭之誠信及平等原則云云。
      (4)經查：
        本案有關「漏報銷售額」部分，因同一違章事實之營
          業稅部分業經訴訟上和解而確定，原告並不再爭執，
          合先敘明。稅捐稽徵機關在核定稅額過程中，須納稅
          義務人協同辦理者所在多有，學理上稱為納稅義務人
          之協力義務，包括申報義務、記帳義務、提示文據義
          務等，納稅義務人違背上述義務，在行政實務上即產
          生受罰或由稅捐稽徵機關片面核定等不利益之後果，
          而減輕稽徵機關之舉證證明程度，司法院釋字第218
          、第356 號解釋亦有同旨，最高行政法院著有91年判
          字第1867號判決可資參照。本案財政部賦稅署查核時
          ，原告自行提示所謂代收轉付明細資料及匯款單，主
          張係受「代收轉付」性質，惟經財政部賦稅署核對原
          告所謂代收轉付明細資料，發現代收款與代付國外匯
          款單之間並無法逐筆核對，且尚有差額，認定其不符
          「代收轉付」規定，從而認定其涉嫌漏開發票並漏報
          銷售收入之事實。於訴願階段，被告就原告提示之漏
          報銷售額明細、匯付國外之匯款明細及匯款水單（核
          與財政部賦稅署查核時所提示之資料相同）再行核對
          ，惟仍無法逐筆核對，無法證明所匯款項即為系爭漏
          報銷售額之進貨成本。又本案初查時，即因營業成本
          無法分析而依同業利潤標準毛利率核定營業成本在案
          ，原告並未就系爭部分提供進銷存明細表或足資證明
          系爭部分進銷存品名及數量可勾稽之事證供核，是被
          告以其銷售對象均為個人，按原告因「銷售珠寶」所
          短漏開之銷售金額，依珠寶飾品零售業（行業代號：
          5460－12）之同業利潤標準毛利率34% ，核定該部分
          所得額，揆諸首揭規定，尚無違誤。至訴願決定理由
          所載「本件系爭珠寶買賣支付之票款均存入訴願人帳
          戶後再轉匯予國外廠商」及「訴願人一手收取買主購
          買珠寶之支票款，一手匯款予國外珠寶廠商，此正是
          其所營本業賺取其間經營風險之差價利潤，屬買賣行
          為」，係引據財政部賦稅署稽核報告所載，敘明原告
          雖提示匯予國外廠商之匯款資料，尚不足證明系爭交
          易為「代收轉付」性質，惟並未認定其所提示之匯款
          資料即為系爭漏報銷售收入之成本，此由財政部賦稅
          署稽核報告所載「經進一步核對其所謂代收轉付明細
          資料，發現因代收款與代付國外匯款單之間並無法逐
          筆核對」可證，原告所訴顯係誤解；另原告提示國外
          廠商證實收到原告所匯給貨款之文件，查其支付金額
          無法與系爭短漏開銷售金額逐筆核對，亦無相關出貨
          單據可供勾稽，匯款單據亦無受款人名稱，且迄行政
          訴訟階段始補提示，應係臨訟補證，不可適用。
        又原告本年度營利事業所得稅結算申報，雖申報行業
          別為金銀飾品買賣業（行業代號為5460－11），惟被
          告初查時，即依珠寶飾品買賣業之同業利潤標準毛利
          率調整核定其營業成本，已如前所述。是被告以系爭
          短漏報銷售金額，其銷售對象均為個人，依珠寶飾品
          零售業（行業代號：5460－12）之同業利潤標準毛利
          率34% ，核定該部分所得額，揆諸首揭規定，尚無違
          誤。
    2.罰鍰部分：
      (1)按「納稅義務人自動向稅捐稽徵機關補報並補繳所漏稅
        款者，凡屬未經檢舉、未經稽徵機關或財政部指定之調
        查人員進行調查之案件，左列之處罰一律免除；其涉及
        刑事責任者，並得免除其刑：一、本法第四十一條至第
        四十五條之處罰。二、各稅法所定關於逃漏稅之處罰。
        」稅捐稽徵法第48條之1 第1 項定有明文。次按「納稅
        義務人已依本法規定辦理結算申報，但對依本法規定應
        申報課稅之所得額有漏報或短報情事者，處以所漏稅額
        兩倍以下之罰鍰。」所得稅法第110 條第1 項復規定甚
        明。
      (2)原告本年度銷售珠寶漏開發票，致漏報未列成本之銷貨
        收入計92,903,072元（不含稅），經財政部賦稅署查獲
        ，通報被告審理，初查按漏開發票銷售額92,903,072元
        依同業利潤標準（行業代號：5460－12，珠寶飾品零售
        業）毛利率34% ，核計調增所得額31,587,044元，並重
        新核定交際費限額，重行核定全年所得額為33,115,185
        元，除補徵稅額7,852,866 元外，並按所漏稅額7,852,
        866 元處0.8 倍之罰鍰計6,282,200 元（計至百元止）
        。原告不服，申經被告復查決定略以，據本案同一違章
        事實之營業稅行政救濟事件和解內容變更漏報銷售額為
        77,606,272元等由，准予核減罰鍰1,040,100 元，變更
        罰鍰為5,242,100 元，尚無不合。
      (3)原告主張略謂：
        原告就系爭銷售額77,606,272元於申報營利事業所得
          稅時漏未申報，惟此一漏報結果乃前於申報營業稅時
          漏未申報行為之延續，甚或二者間有方法、結果之關
          係，故應屬同一行為，被告既已依營業稅法第51條規
          定處以罰鍰處分，即不得再援引所得稅法第11 0條第
          1 項規定重複處罰，否則即違反司法院釋字第503 號
          解釋。
        況本案「查獲」原告漏未開立發票之時間在87年，84
          年度營利事業所得稅申報之期限為85年5 月31日，原
          告顯然已不可能為補行申報之作為。因此，再查獲原
          告違反營業稅法之相關作為義務，並依營業稅法處以
          漏報之罰鍰處分後，因後續應申報營利事業所得稅之
          作為已逾時限，如再依所得稅法課以同種類之罰鍰處
          分，則有違反一作為不得二罰之規定等語。
      (4)經查：
        數行為違反同一或不同行政法上義務之規定者，分別
          處罰之，此參照行政罰法第25條規定甚明，故違章行
          為及處罰條款，如不相涉，並不生行為罰應為漏稅罰
          吸收之問題。原告本年度因銷售珠寶短漏開統一發票
          77,606,272元，致短漏報本年度營利事業所得額26,2
          10,553元，其分別違反營業稅法第51條及所得稅法第
          110 條第1 項規定，應作為義務之行為。從而被告以
          上開法規所規範之違章行為構成要件各不相同，原告
          係因不同之違章行為，分別違反不同行政法上義務之
          規定者，分別處罰之，揆諸首揭規定尚無違誤。
        按前揭稅捐稽徵法第48條之1 第1 項規定，倘原告於
          財政部賦稅署進行調查之前自動向稅捐稽徵機關補報
          並補繳所漏稅款，即可免除漏稅之處罰。原告訴稱本
          案「查獲」時間在87年，原告已不可能為補行申報之
          作為及被告違反一作為不得二罰之規定等節，均無理
          由。
   理  由
一、本件原告起訴時，被告之代表人為張盛和，嗣於訴訟中變為
    許虞哲，茲據新任代表人具狀聲明承受訴訟，經核無不合，
    應予准許。
二、原告主張：被告及訴願機關均認定原告匯款予國外之事實，
    且有匯款明細及匯款水單可稽，洵證原告確有將系爭銷售額
    之進貨成本匯予國外供應珠寶之廠商。本案原告固不得再就
    銷售額為爭執，但被告於核定所得額時，自不得逕依同業利
    潤標準，而置原所認定之匯予國外款項之事實於不顧。又系
    爭珠寶均編有貨號，而系爭珠寶亦經國外廠商（即DEHRES；
    Lazare；F.G.三家廠商）證實確有收到原告所匯給之貨款，
    即原告主張之成本。按原告於系爭珠寶交易之法律關係原認
    定為「居間」，就系爭貨款之流程原主張「代收代付」，故
    未在帳上登載，但款項匯出及國外廠商對系爭珠寶成本之金
    額均舉證無誤。本案原告於申報84年度營利事業所得稅，於
    結算申報書上載明行業別為金銀飾品買賣業，行業代號為54
    60－11，申報當時被告對於行業別並未作更正，而依該行業
    同業利潤標準為20% ，本案被告依行業代號5460－12（珠寶
    飾品）之同業利潤標準（34% ）核定系爭所得額，即有違誠
    信及平等原則。本案原告系爭漏未申報銷售額之行為既已依
    營業稅法第51條規定處以罰鍰處分，即不得再援引上揭所得
    稅法第110 條第1 項規定重複處罰。且原告之漏報結果乃係
    前申報營業稅時漏未申報行為之延續，甚或二者間有方法、
    結果之關係，故應屬同一行為，如予以連續處罰，顯然違反
    司法院釋字第503 號解釋。況且，本案「查獲」原告漏未開
    立發票之時間在87年，而該（84）年度營利事業所得稅申報
    之期限為85年5 月31日，從而原告顯然已不可能為補行申報
    之作為，因此，如再依所得稅法科以同種類之罰鍰處分，則
    顯然有一作為二罰之違法處分。為此，原告乃依據行政訴訟
    法第4 條第1 項規定提起本件撤銷訴訟，求為判決如聲明所
    示。
三、被告則以：本案財政部賦稅署查核時，原告自行提示所謂代
    收轉付明細資料及匯款單，主張係受「代收轉付」性質，惟
    經財政部賦稅署核對原告所謂代收轉付明細資料，發現代收
    款與代付國外匯款單之間並無法逐筆核對，且尚有差額，認
    定其不符「代收轉付」規定，從而認定其涉嫌漏開發票並漏
    報銷售收入之事實。於訴願階段，被告就原告提示之漏報銷
    售額明細、匯付國外之匯款明細及匯款水單（核與財政部賦
    稅署查核時所提示之資料相同）再行核對，惟仍無法逐筆核
    對，無法證明所匯款項即為系爭漏報銷售額之進貨成本。又
    本案初查時，即因營業成本無法分析而依同業利潤標準毛利
    率核定營業成本在案，原告並未就系爭部分提供進銷存明細
    表或足資證明系爭部分進銷存品名及數量可勾稽之事證供核
    ，是被告以其銷售對象均為個人，按原告因「銷售珠寶」所
    短漏開之銷售金額，依珠寶飾品零售業（行業代號：5460－
    12 ） 之同業利潤標準毛利率34% ，核定該部分所得額，揆
    諸首揭規定，尚無違誤。至訴願決定理由所載「本件系爭珠
    寶買賣支付之票款均存入訴願人帳戶後再轉匯予國外廠商」
    及「訴願人一手收取買主購買珠寶之支票款，一手匯款予國
    外珠寶廠商，此正是其所營本業賺取其間經營風險之差價利
    潤，屬買賣行為」，係引據財政部賦稅署稽核報告所載，敘
    明原告雖提示匯予國外廠商之匯款資料，尚不足證明系爭交
    易為「代收轉付」性質，惟並未認定其所提示之匯款資料即
    為系爭漏報銷售收入之成本，此由財政部賦稅署稽核報告所
    載「經進一步核對其所謂代收轉付明細資料，發現因代收款
    與代付國外匯款單之間並無法逐筆核對」可證，原告所訴顯
    係誤解；另原告提示國外廠商證實收到原告所匯給貨款之文
    件，查其支付金額無法與系爭短漏開銷售金額逐筆核對，亦
    無相關出貨單據可供勾稽，匯款單據亦無受款人名稱，且迄
    行政訴訟階段始補提示，應係臨訟補證，不可適用。又原告
    本年度營利事業所得稅結算申報，雖申報行業別為金銀飾品
    買賣業（行業代號為5460－11），惟被告初查時，即依珠寶
    飾品買賣業之同業利潤標準毛利率調整核定其營業成本，已
    如前所述。是被告以系爭短漏報銷售金額，其銷售對象均為
    個人，依珠寶飾品零售業（行業代號：5460－12）之同業利
    潤標準毛利率34% ，核定該部分所得額，揆諸首揭規定，尚
    無違誤。原告本年度因銷售珠寶短漏開統一發票77,606,272
    元，致短漏報本年度營利事業所得額26,210,553元，其分別
    違反營業稅法第51條及所得稅法第110 條第1 項規定，應作
    為義務之行為。從而被告以上開法規所規範之違章行為構成
    要件各不相同，原告係因不同之違章行為，分別違反不同行
    政法上義務之規定者，分別處罰之，揆諸首揭規定尚無違誤
    等語，資為抗辯。
四、按「稽徵機關進行調查或復查時，納稅義務人應提示有關各
    種證明所得額之帳簿、文據；其未提示者，稽徵機關得依查
    得之資料或同業利潤標準，核定其所得額。」「納稅義務人
    已依本法規定辦理結算申報，但對依本法規定應申報課稅之
    所得額有漏報或短報情事者，處以所漏稅額兩倍以下之罰鍰
    。」及「納稅義務人自動向稅捐稽徵機關補報並補繳所漏稅
    款者，凡屬未經檢舉、未經稽徵機關或財政部指定之調查人
    員進行調查之案件，左列之處罰一律免除；其涉及刑事責任
    者，並得免除其刑：一、本法第四十一條至第四十五條之處
    罰。二、各稅法所定關於逃漏稅之處罰。」行為時所得稅法
    第83條第1 項、第110 條第1 項及稅捐稽徵法第48條之1 第
    1 項分別定有明文。另「本法第八十三條所稱之帳簿文據，
    其關係所得額之一部或關係課稅年度中某一期間之所得額，
    而納稅義務人未能提示者，稽徵機關得就該部分依查得之資
    料或同業利潤標準核定其所得額。」亦為行為時所得稅法施
    行細則第81條所明定。又「營利事業帳簿文據，其關係所得
    額之一部未能提示，經稽徵機關依所得稅法施行細則第八十
    一條之規定，就該部分按同業利潤標準核定其所得額者，其
    核定之所得額，以不超過當年度全部營業收入淨額依同業利
    潤標準核定之所得額為限。」亦經營利事業所得稅查核準則
    第6 條第1 項規定甚明。次按「凡實施商業會計法之營利事
    業，應依左列規定設置帳簿：一、買賣業：（一）日記簿：
    得視實際需要加設特種日記簿。（二）總分類帳：得視實際
    需要加設明細分類帳。（三）存貨明細帳。（四）其他必要
    之補助帳簿。」為稅捐稽徵機關管理營利事業會計帳簿憑證
    辦法第2 條第1 款所規定。另稅捐主管機關財政部為使辦理
    裁罰機關對違章案件之裁罰金額或倍數有一客觀之標準可資
    參考，乃於81年8 月23日頒訂稅務違章案件裁罰金額或倍數
    參考表上開裁罰金額或倍數參考表，分別就稅捐稽徵法、綜
    合所得稅、營利事業所得稅、貨物稅、菸酒稅、營業稅等稅
    務違章案件之不同情節，訂定不同之處罰額度，復就行為人
    是否已補繳稅款、以書面或於談話筆（紀）錄中承認違章事
    實及何時承認；短漏報所得是否屬已填報扣免繳憑單、股利
    憑單及緩課股票轉讓所得申報憑單之所得等分別作為可否減
    輕處罰之事由，其除作原則性或一般性裁量基準外，另有例
    外情形之裁量基準，與法律授權目的尚無牴觸。從而，該參
    考表有關「所得稅法第110 條第1 項」部分：「…二、漏稅
    額超過新臺幣五萬元者：處所漏稅額一倍罰鍰。但於裁罰處
    分核定前，以書面或於談話筆（紀）錄中承認違章事實，並
    願意繳清稅款及罰鍰者，處所漏稅額０˙八倍之罰鍰。」上
    開裁罰金額或倍數參考表係主管機關財政部，自得作為稅捐
    稽徵機關裁處之依據，並無疑義。
五、上開事實概要欄所述之事實，除「原告漏報之銷售額是否為
    代收轉付性質」外，其餘為兩造所不爭執，並有原處分書、
    審查結果增減金額變更比較表、84年度營利事業所得稅核定
    稅額繳納書、違章案件罰鍰繳款書、被告5Ｚ0000000000號處
    分書、原告承諾書、原告漏銷金額計算明細、被告稽核報告
    、原告漏報銷售額對象明細、賣出外匯水單、匯款明細及收
    據、被告稽核組87年6 月24日談話紀錄、84年度營利事業所
    得稅結算申報核定通知書、營利事業所得稅結算申報調查項
    目調整數額報告表、原告現金帳表、進貨帳表、進口報單、
    原告說明書、期末存貨明細表、海關進出口貨物稅費繳納證
    兼匯款申請書、利息支出表、轉帳傳票、課稅資料歸戶清單
    、進貨額排名前20名、交易對象銷項去路明細表、84年度營
    利事業所得稅結算申報書、資產負債表、所得稅法規定有列
    支限額之項目標準計算表、財產目錄、84年度營業成本明細
    表、84年度其他費用及製造費用明細表、各類給付扣繳稅款
    與申報金額調節表、各類收益扣繳稅款與申報金額調節表、
    各類所得扣繳暨免扣繳憑單、84年度營利事業投資人明細及
    分配盈餘表、原告產品代理及英文書面、原告相關產品介紹
    說明、本院94年10月11日93年度訴字第3399號和解筆錄、84
    年度更正後營利事業所得稅結算申報書、原告匯款予國外廠
    商（LAZARE）匯款單等件分別附原處分卷、訴願卷及本院卷
    可稽，為可確認之事實。
六、本件有關原告84年度「漏報銷售額」77,606,272元部分，業
    經本院93年度訴字第03399 號於94年4 月11日成立和解在案
    ，業經本院調卷查證屬實，並為兩造所不爭執，故本件即以
    此為認定基礎，合先敘明。歸納兩造之上述主張，本件爭執
    之重點厥為：依原告所提示資料，原告是否符合「代收轉付
    」性質？是否有短漏開銷售金額情事？被告依珠寶飾品零售
    業之同業利潤標準毛利率核定所得額，有無違誤？有無違反
    誠信原則及平等原則？原告所提示國外廠商證實收到原告匯
    款之文件，是否足採？被告所處罰鍰有無違反一事不二罰原
    則？茲分述如下：
（一）按「稅捐稽徵機關在核定稅額過程中，須納稅義務人協同
      辦理者所在多有，學理上稱為納稅義務人之協力義務，包
      括申報義務、記帳義務、提示文據義務等，納稅義務人違
      背上述義務，在行政實務上即產生受罰鍰或由稅捐稽徵機
      關片面核定等不利益之後果，而減輕被上訴人之舉證證明
      程度（參看司法院釋字第二一八、三五六等號解釋）。」
      最高行政法院91年度判字第1867號判決可資參照。所得稅
      法第83條第1 項規定：「稽徵機關進行調查或復查時，納
      稅義務人應提示有關各種證明所得額之帳簿、文據；其未
      提示者，稽徵機關得依查得之資料或同業利潤標準，核定
      其所得額。」即係本於上開意旨所立法。茲所指帳簿文據
      ，倘係買賣業，依稅捐稽徵機關管理營利事業會計帳簿憑
      證辦法第2 條第1 款之規定，係指日記簿、總分類帳、明
      細分類帳、存貨明細帳及其他必要之補助帳簿。又上開帳
      簿文據，其關係所得額之一部或關係課稅年度中某一期間
      之所得額，而納稅義務人未能提示者，稽徵機關得就該部
      分依查得資料或同業利潤標準核定其所得額，此在所得稅
      法施行細則第81條，亦定有明文。茲所指：「未能提示」
      ，包括全部未提示，以及提示而不完全、不健全、不相符
      致無法勾稽者，均包括在內，亦經最高行政法院著有61年
      判字第198 號判例闡釋明確。另最高行政法院57年判字第
      60號判例所指：「納稅義務人如已提供有關資料，稽徵機
      關即應就其提供之資料調查認定」，亦係指納稅義務人已
      依法令規定提供齊備應設置之主要帳簿，而依該主要帳簿
      之記載，已能合法完全勾稽者為前提，始有其適用。如果
      納稅義務人所提示者，並非依法令規定應齊備之主要帳簿
      全部，或依其提示之資料，因其記載不詳實，致無從勾稽
      者，稽徵機關自得依查得之資料或同業利潤標準核定其所
      得額，法意至明。
（二）本件原告84年度營利事業所得稅結算申報，原列報行業代
      號為5460－11（金銀飾品零售業），營業收入淨額新臺幣
      （下同）114,273,419 元，全年所得額746,100 元，但經
      被告初查以原告未登存貨帳，而銷貨發票多數品名開立為
      禮品一式，營業成本無法分析，乃依珠寶飾品買賣業同業
      利潤標準核定營業成本81,143,057元【計算式：三聯式發
      票營業收入95,376,671元×（1 －28% ）＋二聯式發票營
      業收入18,896,748元×（1 －34% ）＝營業成本81,143,0
      57元】，另核定營業費用30,279,798元、非營業收入1,64
      8,305 元及非營業損失及費用2,795,149 元後，據以認定
      其全年所得額為1,703,720 元；嗣經財政部賦稅署查獲，
      原告當年度銷售珠寶漏開發票，致漏報未列成本之銷貨收
      入計92,903,072元（不含稅），通報被告審理，經按漏開
      發票銷售額92,903,072元，依同業利潤標準（行業代號：
      5460－12，珠寶飾品零售業）毛利率34% 核計調增所得額
      31,587,044元（計算式：營業收入92,903,072元×毛利率
      34% ＝所得額31,587,044元），另重新核定交際費限額，
      並追認原經剔除之超限交際費175,579 元，改依申報數核
      定，故實際調增漏報所得額31,411,465元，重行核定全年
      所得額33,115,185元，除補徵稅額7,852,866 元外，並按
      所漏稅額7,852,866 元，處0.8 倍罰鍰計6,282,200 元；
      原告不服申請復查，經被告認本案同一違章事實之營業稅
      行政救濟事件，業經本院94年4 月11日93年度訴字第0339
      9 號和解成立，乃比照該和解結果認定原告本年度漏報銷
      售額為77,606,2 72 元，並按同業利潤標準毛利率34 %核
      計該部分所得額26,386,132元，重新核定實際漏報所得額
      26,210,553元（計算式：漏報銷售額77,606,272元×毛利
      率34% －追認超限之交際費175,579 元＝所得額26,210,5
      53元），核減所得額5,200,912 元（計算式：原核定漏報
      所得額31,411,465元－重核漏報所得額26,210,553元＝5,
      200,912 元），變更核定全年所得額27,914,273元；罰鍰
      部分因重核後變更漏報所得額為26,210,553元，漏報所得
      稅額為6,552,638 元，故改按所漏稅額處0.8 倍計5,242,
      100 元等情，為本院所確認之事實，已如前述。本件原告
      以銷售珠寶為營業項目，自屬買賣業，應依規定設置日記
      簿、總分類帳、明細分類帳、存貨明細帳及其他必要之補
      助帳簿，其因漏報銷售額遭稅捐稽徵機關所查獲，於進行
      調查或復查時，原告並未就系爭部分提供進銷存明細表或
      足資證明該部分進銷存品名及數量之資料供勾稽及核對，
      營業成本無法分析，則被告依所屬行業別珠寶飾品買賣業
      之同業利潤標準核定營業成本，揆諸前開說明，自屬適法
      。
（三）雖原告主張其係「代收轉付」性質，並分別於原查及訴願
      階段提示其所稱之漏報銷售額明細、匯付國外之匯款明細
      及匯款水單（詳原處分卷第123 頁至第177 頁），暨本院
      審理時提出所謂「國外廠商證實收到原告所匯給貨款之證
      明」等件為證。但查，上開「國外廠商證實收到原告所匯
      給貨款之證明」，並未經我國駐外使領館、商務代表或外
      貿機關之認證，且係在本院審理時始提出，其真實性如何
      ，實令人存疑，尚難遽為採信；而原告其餘所提示之資料
      固能證明確有匯款之事實，但其用途為何？是否作為本件
      「代收轉付」之用？抑或係清償其他債權之用？均不得而
      知。縱認係貨款，但其係本件漏報之銷售款？抑或係漏報
      以外之銷售款？因無任何帳簿、文據可供核對，自難遽為
      認定。此外，經核對原告所提示自製之漏報銷售額明細（
      詳第135 頁、第160 頁、第173 頁至第177 頁），除發現
      其代收款與代付國外匯款單之間無法逐筆核對外，其間且
      存有差額無法對應，而原告就此亦無法為合理的說明，因
      此原告主張其為「代收轉付」，或為系爭漏報銷售額之進
      貨成本云云，均非可採。從而，原告復主張「被告於核定
      所得額時，自不得逕依同業利潤標準，而置原所認定之匯
      予國外款項之事實於不顧。」云云，亦嫌無據。又原告上
      開匯款無法證明是否為代收款，亦無法證明是否為本件所
      漏報之部分，因此原告訴稱「系爭珠寶均編有貨號，此函
      詢被告查得之支票貨款之開票人（即購買人），即不難證
      明系爭珠寶確有貨號，而系爭珠寶亦經國外廠商（即DEHR
      ES；Lazare；F.G.三家廠商）證實確有收到原告所匯給之
      貨款，即原告主張之成本。」云云，均無法為有利原告之
      認定。
（四）另依原告所提示之漏報銷售額明細表觀之，原告銷售之對
      象均為個人，且非屬大宗採購（每筆約數萬美元不等），
      故被告認定其為珠寶飾品零售業（行業代號：5460－12，
      毛利率34% ），而非批發業（行業代號5260－12，毛利率
      28% ），自非無據。又原告因無法證明所匯款項即為系爭
      漏報銷售額之進貨成本，被告乃依珠寶飾品零售業之利潤
      標準核定其營業成本，而非完全不予列計，因此原告訴稱
      「本案就所得額之計算未依法扣減進貨成本，顯然違反所
      得稅法第24條第1 項規定並與『實質課稅』原則有悖。」
      云云，洵非可採。
（五）復按，稅捐稽徵法第21條規定：「（第1 項）稅捐之核課
      期間，依左列規定：一、依法應由納稅義務人申報繳納之
      稅捐，已在規定期間內申報，且無故意以詐欺或其他不正
      當方法逃漏稅捐者，其核課期間為五年。二、依法應由納
      稅義務人實貼之印花稅，及應由稅捐稽徵機關依稅籍底冊
      或查得資料核定課徵之稅捐，其核課期間為五年。三、未
      於規定期間內申報，或故意以詐欺或其他不正當方法逃漏
      稅捐者；其核課期間為七年。（第2 項）在前項核課期間
      內，經另發現應徵之稅捐者，仍應依法補徵或並予處罰，
      在核課期間內未經發現者，以後不得再補稅處罰。」申言
      之，在核課期間內，另經發現應徵之稅捐者，稅捐機關仍
      應依法補徵，並未有何限制，若發現有應徵之稅捐者，稅
      捐機關仍應依法補徵，並無經核定確定之案件不得重行處
      分之問題。另最高行政法院57年判字第330 號判例：「就
      查得資料逕行決定之案件，如事後發現有應行課稅之新資
      料，稽徵機關仍得合併原逕行決定所得額，依所得稅法第
      一百十五條第三項規定，補徵綜合所得稅，尚無不合。」
      62年判字第491 號判例：「所得稅法第一百十五條第一項
      前段所謂經稽徵機關調查另行發現者，係指經稽徵機關或
      其上級監督機關調查發現或其他有關機關函知原處分機關
      查明，尚有依本法規定應行申報課稅之所得額者而言。」
      58年判字第31號判例：「納稅義務人依所得稅法規定辦理
      結算申報而經該管稅捐稽徵機關調查核定之案件，如經過
      法定期間而納稅義務人未申請復查或行政爭訟，其查定處
      分，固具有形式上之確定力，惟稽徵機關如發現原處分確
      有錯誤短徵，為維持課稅公平之原則，基於公益上之理由
      ，要非不可自行變更原查定處分，而補徵其應繳之稅額。
      」均係本此意旨作成，自可供稅捐機關重核課稅時參酌。
      經查，本件原告84年度營利事業所得稅結算申報，雖經被
      告於86年4 月28日作成84年度營利事業所得稅結算申報核
      定通知書，但所核定之行業別為珠寶飾品買賣業（珠寶飾
      品批發業行業代號5260－12，毛利率28% ），有該核定通
      知書在卷可考（詳原處分卷第105 頁），並非原告所稱之
      金銀飾品買賣業；又原告既經財政部賦稅署於86年12月23
      日查獲（調查基準日，詳原處分卷第274 頁）漏報84年度
      珠寶銷售額，並於88年4 月27日作成處分書處罰（詳原處
      分卷第286 頁），嗣於行政救濟中在本院達成和解，兩造
      同意確認原告漏報銷售額為77,606,272元，應補徵營業稅
      3,880,314 元，為兩造不爭之事實，則被告重新核定並命
      原告補徵上開應徵之稅捐及處罰，參酌前開說明，自無不
      合。從而，原告主張「本案原告於申報84年度營利事業所
      得稅，於結算申報書上載明行業別為金銀飾品買賣業，行
      業代號為5460－11，申報當時被告對於行業別並未作更正
      ，而依該行業同業利潤標準為20% ，本案被告依行業代號
      5460－12（珠寶飾品）之同業利潤標準（34% ）核定系爭
      所得額，即有違誠信及平等原則。」云云，核無足採。
（六）本件原告依所得稅法規定辦理結算申報後，既有本年度銷
      售珠寶漏開發票，致漏報未列成本之銷貨收入計77,606,2
      72元，已如前述，自有違反所得稅法第110條第1項款短報
      所得額之故意，至屬明確。從而，被告認定原告之違章事
      實成立，除依法補營業事業所得稅6,552,638 元外，並依
      上開稅務違章案件裁罰金額或倍數參考表之規定，參酌原
      告未於裁罰處分承認違章事實，並願意繳清稅款及罰鍰者
      ，乃依所得稅法第110 條第1 項規定，按其所漏稅額6,55
      2,638 元，處以0.8 倍計5,242,100 元（計至百元止），
      經核既未逾越法定裁量範圍，且無與法律授權目的相違或
      出於不相關動機之裁量濫用，亦無消極不行使裁量權之裁
      量怠惰等情事，自難謂為不法。
（七）末按，行政法上所謂「一事」或「行為」，係以一項法律
      之一個管制目的為認定基礎。因此，所違反者若為不同之
      法律，且其管制目的亦有不同，縱屬同一社會事實，仍非
      單純一事，或一行為，應分別處罰，尚無一事不二罰法理
      之適用。本件原告另案（即本院93年度訴字第03399 號營
      業稅案件）係違反行為時營業稅法第51條第3 款所規定之
      「短報或漏報銷售額」，而本案係違反行為時所得稅法第
      110 條第1 項所規定之「依規定辦理結算申報但對應申報
      課稅之所得額有漏報或短報情事」，雖同為違反誡命規範
      （應作為而不作為），但一為行為罰，一為漏稅罰，已有
      不同；且前者所漏報者係銷售額，而後者所漏報者則為應
      申報課稅之所得額，其可責性之規範標的及管制目的亦截
      然不同，自不能相提並論。從而，本件訴稱「本案原告系
      爭漏未申報銷售額之行為既已依營業稅法第51條規定處以
      罰鍰處分，即不得再援引上揭所得稅法第110 條第1 項規
      定重複處罰。」「原告之漏報結果乃係前申報營業稅時漏
      未申報行為之延續，甚或二者間有方法、結果之關係，故
      應屬同一行為，如予以連續處罰，顯然違反司法院釋字第
      503 號解釋。」「本案查獲原告漏未開立發票之時間在87
      年，而84年度營利事業所得稅申報之期限為85年5 月31日
      ，從而原告顯然已不可能為補行申報之作為，因此，如再
      依所得稅法科以同種類之罰鍰處分，則顯然有一作為二罰
      之違法處分。」俱非可採。
七、綜上所述，原處分以原告並未就系爭漏報銷售額部分提供進
    銷存明細表或足資證明該部分進銷存品名及數量之資料供勾
    稽及核對，營業成本無法分析，乃依所屬行業別珠寶飾品買
    賣業之同業利潤標準核定營業成本，並核減原告當年度所得
    額5,200,912 元，變更核定全年所得額27,914,273元；另罰
    鍰部分因重核後變更漏報所得額為26,210,553元，漏報所得
    稅額為6,552,638 元，故改按所漏稅額處0.8 倍計5,242,10
    0 元，其餘復查駁回，其認事用法均無違誤，訴願決定遞予
    維持，亦無不合，原告徒執前詞，訴請撤銷原處分不利原告
    部分及訴願決定，為無理由，應予駁回。
八、兩造其餘陳述於判決結果不生影響，無庸一一論列，併予敘
    明。
據上論結，本件原告之訴為無理由，爰依行政訴訟法第98條第3
項前段，判決如主文。
中　　華　　民　　國　　96　　年　　4 　　月　　17　　日
                  第 一 庭 審 判 長 法  官　王立杰
                                    法  官　周玫芳
                                    法  官　劉錫賢
上為正本係照原本作成。
如不服本判決，應於送達後20日內向本院提出上訴狀並表明上訴
理由，如於本判決宣示後送達前提起上訴者，應於判決送達後20
內補提上訴理由書(須按他造人數附繕本)。
中　　華　　民　　國　　96　　年　　4 　　月　　17　　日
                                    書記官  林佳蘋
